臺灣臺南地方法院臺南簡易庭民事判決
110年度南小字第2152號
原      告  良京實業股份有限公司

法定代理人  平川秀一郎



訴訟代理人  林郁婷
被      告  蕭貴蓮
上列當事人間請求返還借款事件，本院於民國111年1月20日言詞
辯論終結，判決如下：
    主      文
被告應給付原告新臺幣貳萬參仟零捌拾陸元，及自民國九十六年
一月二十九日起至民國一○四年八月三十一日止，按週年利率百
分之十八點二五計算之利息，另自民國一○四年九月一日起至清
償日止，按週年利率百分之十五計算之利息，暨違約金新臺幣壹
仟貳佰元。
原告其餘之訴駁回。
訴訟費用新臺幣壹仟元由被告負擔。
本判決原告勝訴部分得假執行。
    事實及理由
壹、程序方面
　　被告經合法通知而未於言詞辯論期日到場，核無民事訴訟法
    第386條所列各款情形，爰依原告聲請由其一造辯論而為判
    決。
貳、實體方面
一、原告主張：被告前於民國93年9月21日向訴外人寶華商業銀
    行股份有限公司（下稱寶華銀行）申請小額循環信用貸款，
    並簽立魔力現金卡申請書。雙方約定借款額度最高以新臺幣
    （下同）50,000元為限度，借款動用期間自核准日起為期1
    年，期滿三十日前，如不為反對續約之意思表示且經審核同
    意者，得以同一內容繼續延長1年，不另換約，其後每次屆
    期時亦同。利率依週年利率18.25%計算，採固定利率按日計
    息，按期於每月15日還款，如未依約清償，則喪失期限利益
    ，全部債務視為到期，並應自貸款總餘額應償日起，逾期6
    個月以內部分，按前開利率10%，逾期超過6個月者，按前開
    利率20%計付違約金。詎被告自96年1月28日起即未依約還款
    ，迄今尚積欠本金23,086元暨其利息、違約金未清償，嗣寶
    華銀行於97年4月29日將上開債權讓與原告，並登報公告在
    案。原告業已合法取得上開債權，屢向被告催討未果，爰依
    消費借貸及債權讓與之法律關係提起本件訴訟等語。並聲明
    ：被告應給付原告23,086元，及自96年1月29日起至104年8
    月31日止，按年利率百分之18.25計算之利息，另自104年9
    月1日起至清償日止，按年利率百分之15計算之利息，暨自9
    6年3月1日起至清償日止，逾期在6個月以內者，按上開利率
    百分之10，逾期超過6個月者，按上開利率百分之20計算之
    違約金。
二、被告未於言詞辯論期日到場，亦未提出書狀作任何聲明或陳
    述。
三、得心證之理由
　㈠按「稱消費借貸者，謂當事人一方移轉金錢或其他代替物之
    所有權於他方，而約定他方以種類、品質、數量相同之物返
    還之契約」、「借用人應於約定期限內，返還與借用物種類
    、品質、數量相同之物」、「債權人得將債權讓與於第三人
    」、「遲延之債務，以支付金錢為標的者，債權人得請求依
    法定利率計算之遲延利息。但約定利率較高者，仍從其約定
    利率」、「自一百零四年九月一日起，銀行辦理現金卡之利
    率或信用卡業務機構辦理信用卡之循環信用利率不得超過年
    利率百分之十五」、「當事人得約定債務人於債務不履行時
    ，應支付違約金」，民法第474條第1項、第478條、第294條
    第1項、第233條第1項、銀行法第47條之1第2項、民法第250
    條第1項分別定有明文。又「當事人對於他造主張之事實，
    於言詞辯論時不爭執者，視同自認……當事人對於他造主張之
    事實，已於相當時期受合法之通知，而於言詞辯論期日不到
    場，亦未提出準備書狀爭執者，準用第一項之規定。但不到
    場之當事人係依公示送達通知者，不在此限」，民事訴訟法
    第280條第1項及第3項復有明定。
　㈡被告已於相當時期受合法通知，卻於言詞辯論期日不到場且
    未提出準備書狀爭執，故對原告所主張前揭事實即應視同自
    認。前開事實復經原告提出與其所述相符之魔力現金卡申請
    書暨約定書影本、分攤表、債權讓與證明書影本、民眾日報
    公告影本等件各1份為證（見本院臺南簡易庭110年度南小字
    第2152號民事小額訴訟程序第一審卷宗第17頁至第20頁、第
    21頁、第23頁至第25頁、第27頁至第28頁），洵堪認定。
　㈢另按「約定之違約金額過高者，法院得減至相當之數額」，
    民法第252條復有明文。「約定之違約金苟有過高情事，法
    院即得依此規定核減至相當之數額，並無應待至債權人請求
    給付後始得核減之限制。此項核減，法院得以職權為之，亦
    得由債務人訴請法院核減」、「倘當事人所約定之違約金過
    高者，為避免違約金制度造成違背契約正義等值之原則，法
    院得參酌一般客觀事實、社會經濟狀況及當事人所受損害情
    形，依職權減至相當之金額」（最高法院79年台上字第1612
    號判例要旨、102年度台上字第1606號民事判決可資參照）
    。查本件債務已因遲延利息而獲有相當經濟利益，本院審酌
    金融業違約金標準，並衡以一般客觀事實、社會經濟狀況、
    當事人所受損害情形等一切情事，認原告併請求違約金部分
    ，洵屬過高，爰依前揭法律規定依職權酌減至1,200元。
　㈣綜上所述，原告本於消費借貸及債權讓與之法律關係，請求
    被告給付如主文第1項所示之金額、利息及違約金，為有理
    由，應予准許。逾此範圍之請求，則屬無據，應予駁回。
四、「各當事人一部勝訴、一部敗訴者，其訴訟費用，由法院酌
    量情形，命兩造以比例分擔或命一造負擔，或命兩造各自負
    擔其支出之訴訟費用」、「法院為（小額）訴訟費用之裁判
    時，應確定其費用額」，民事訴訟法第79條、第436條之19
    第1項分別定有明文。核本件訴訟費用額確定為1,000元（即
    第一審裁判費），本院審酌原告對被告之請求固有部分敗訴
    情形，惟其敗訴部分為違約金，依民事訴訟法第77條之2規
    定：「以一訴附帶請求其孳息、損害賠償、違約金或費用者
    ，不併算其價額」，該敗訴部分本即不併算其價額，本件復
    未因該敗訴部分衍生其他訴訟費用，爰確定本件訴訟費用之
    負擔如主文第3項所示。
五、本件為依民事訴訟法第436條之8第1項規定適用小額程序所
    為被告部分敗訴之判決，就原告勝訴部分，應按同法第436
    條之20依職權宣告假執行。
六、據上論結，本件原告之訴為一部有理由、一部無理由，依民
    事訴訟法第436條之23、第436條第2項、第385條第1項前段
    、第79條、第436條之19第1項、第436條之20，判決如主文
    。
中　　華　　民　　國　　111 　年　　1 　　月　　27　　日
      臺灣臺南地方法院臺南簡易庭  法  官  陳谷鴻
以上正本係證明與原本無異。　　　
如不服本判決，應於送達後20日內，向本院提出上訴狀並表明上
訴理由，如於本判決宣示後送達前提起上訴者，應於判決送達後
20日內補提上訴理由書（須附繕本）。
對於小額程序之第一審判決之上訴，非以其違背法令之理由，不
得為之。上訴狀內應記載表明㈠原判決所違背之法令及其具體內
容。㈡依訴訟資料可認為原判決有違背法令之具體事實者。
中　　華　　民　　國　　111 　年　　2 　　月　　8 　　日
                                  書記官  陳雅婷